臺灣臺北地方法院刑事簡易判決　　　　 100年度簡字第1712號
公　訴　人　臺灣臺北地方法院檢察署檢察官
被　　　告　江震紘
上列被告因詐欺案件，經檢察官提起公訴（99年度偵緝字第2214
、2214號）及移送併辦（臺灣桃園地方法院檢察署100年度偵字
第2847號），被告經訊問後自白犯罪，本院認宜以簡易判決處刑
，爰逕以簡易判決處刑如下：
    主    文
江震紘幫助共同意圖為自己不法之所有，以詐術使人將本人之物
交付，累犯，處有期徒刑伍月，如易科罰金，以新臺幣壹仟元折
算壹日。
    事實及理由
一、本件犯罪事實及證據與法條引用附件起訴書、移送併辦意旨
    書所載外，補充如下：
  (一)被告江震紘係在臺北市○○街某公園旁，將本案三個帳戶之
    存摺、提款卡、密碼一次交付給與本案成年詐騙集團成員間
    有犯意聯絡、行為分擔之真實姓名年籍不詳的「曾勝恆」。
  (二)起訴書犯罪事實二、更正為：案經郭宗男訴由桃園縣政府警
    察局龍潭分局、陳建文訴由桃園縣政府警察局楊梅分局分別
    函請臺北市政府警察局中山分局報告臺灣臺北地方法院檢察
    署檢察官偵查起訴，及桃園縣政府警察局移送臺灣桃園地方
    法院檢察署檢察官偵查移送併辦。
  (三)被告所幫助之成年詐騙集團成員間，有犯意聯絡、行為分擔
    ，應依刑法第二十八條論以共同正犯，此部分經蒞庭檢察官
    當庭更正，依檢察一體原則，自屬公訴範圍，本院亦依刑事
    訴訟法第九十五條規定諭知被告俾其防禦。
  (四)被告於準備程序中自白犯罪（本院一百年度易字第五二三號
    卷第四七頁背面參照）。
  (五)臺灣桃園地方法院檢察署檢察官以一百年度偵字第二八四七
    號移送併辦之被告犯罪事實，與本件乃事實上同一之同一案
    件，自屬本院審理範圍。
  (六)被告有附件起訴書所載刑之執行紀錄，此有臺灣高等法院被
    告前案紀錄表可參，其受有期徒刑執行完畢五年內故意再犯
    本案有期徒刑以上之刑之罪，為累犯，應依刑法第四十七條
    第一項規定，加重其刑。
二、爰審酌被告犯罪之動機、目的、交付之金融機構存摺等文件
    數量，被害人被害之情狀非輕（損失金額共達二百十八萬餘
    元），被告到案一度矢口否認，但終能坦承不諱，然被告素
    行非佳，於本案審理時常有經合法傳喚，無正當理由不到之
    犯罪後態度等及其他一切情狀，量處如主文所示刑，並諭知
    易科罰金之折算標準，以資儆懲。至於供被告犯本罪所用之
    存摺等物，已移轉所有權與詐騙集團，非被告所有，且幫助
    犯不適用責任共同原則，對於正犯所有供犯罪所用之物或犯
    罪所得之物，尚不得併為沒收諭知，是此部分不符沒收要件
    。
據上論斷，應依刑事訴訟法第四百四十九條第二項、第三項，刑
法第三十條第一項前段、第二項、第二十八條、第三百三十九條
第一項、第四十七條第一項、第四十一條第一項前段，刑法施行
法第一條之一，逕以簡易判決處刑如主文。
如不服本判決，得自收受送達之日起十日內，檢具繕本向本院提
出上訴狀上訴於本院管轄之第二審合議庭。
中    華    民    國    100    年    5    月    24    日
                  刑事第十庭      法  官  姚念慈
以上正本與原本無異
                                  書記官  劉芸珊
中    華    民    國    100    年    5    月    24    日
附錄本案論罪科刑法條全文：
刑法第三百三十九條第一項
意圖為自己或第三人不法之所有，以詐術使人將本人或第三人之
物交付者，處五年以下有期徒刑、拘役或科或併科一千元以下罰
金。
臺灣臺北地方法院檢察署檢察官起訴書
                                    99年度偵緝字第2214號
                                    99年度偵緝字第2215號
    被      告  江震紘  男  27歲（民國○○年○月○○日生）
                        住臺北市中山區○○○路○段92號12樓
                        國民身分證統一編號：Ｚ000000000號
上列被告因詐欺案件，業經偵查終結，認應提起公訴，茲將犯罪
事實及證據並所犯法條分敘如下：
        犯罪事實
一、江震紘前因竊盜案件，經臺灣士林地方法院以97年度審易字
    第596號判處有期徒刑6月確定，於民國98年9月2日易科罰金
    執行完畢。詎江震紘仍不知悔改，其可預見將帳戶提供予不
    特定之第三人使用，將使該帳戶成為詐騙集團存取詐騙款項
    之用，竟仍基於幫助他人詐欺取財之不確定犯意，於99年5
    月31日前之不詳時日，在不詳地點，將其所有之合作金庫商
    業銀行長安分行帳號0000000000000號帳戶、中華郵政股份
    有限公司臺北中山郵局帳號00000000000000號帳戶、兆豐國
    際商業銀行中山分行帳號00000000000號帳戶之存摺、金融
    卡及密碼等物，交付予真實姓名年籍不詳之成年人使用，而
    成為詐騙集團詐欺取財之工具。嗣該成年人於取得江震紘交
    付之上開銀行及郵局等帳戶存摺、提款卡及密碼等物後，隨
    即與其所屬之詐欺取財犯罪集團基於意圖為自己不法所有之
    共同犯意聯絡，由集團成員分別於99年5月31日某時、6月1
    日19時許撥打電話給曾在網路上以貨到付款方式購買項鍊之
    陳建文、曾在燦坤電子購物之郭宗男，佯稱先前購物時之簽
    帳單發生問題，會導致重複扣款云云，使陳建文、郭宗男2
    人陷於錯誤，依指示分別匯入新臺幣(下同) 58萬元、33萬
    元、32萬4,000元、90萬元(陳建文部分)、2萬9,989元、1萬
    7,195元(郭宗男部分)至江震紘上揭銀行及郵局帳戶內；嗣
    因陳建文、郭宗男察覺有異而報警處理，惟前揭匯入款項，
    已遭詐騙集團提領一空，而詐欺取財得逞。
二、案經臺北市政府警察局中山分局報告偵辦。
        證據並所犯法條
一、證據清單暨待證事實
 ┌──┬────────┬──────────────┐
 │編號│  證 據 名 稱   │        待 證 事 實         │
 ├──┼────────┼──────────────┤
 │ 一 │被告江震紘之供述│上開3個帳戶開戶時所留存之影 │
 │    │                │像為伊本人。                │
 ├──┼────────┼──────────────┤
 │ 二 │告訴人即被害人陳│渠等遭詐騙之經過及轉帳至被告│
 │    │建文、郭宗男於警│上開3個帳戶之事實。         │
 │    │詢、偵查中之證述│                            │
 ├──┼────────┼──────────────┤
 │ 三 │郵局存款明細(儲 │告訴人陳建文、郭宗男轉帳至被│
 │    │戶收執聯) 2張影 │告上開3個銀行帳戶內之事實。 │
 │    │本、兆豐國際商業│                            │
 │    │銀行存款憑條副本│                            │
 │    │聯、合作金庫銀行│                            │
 │    │存款憑條2紙影本 │                            │
 │    │(陳建文)、台北富│                            │
 │    │邦銀行自動櫃員機│                            │
 │    │交易明細表1紙影 │                            │
 │    │本、聯邦銀行自動│                            │
 │    │櫃員機交易明細表│                            │
 │    │1紙影本(郭宗男) │                            │
 ├──┼────────┼──────────────┤
 │ 四 │合作金庫商業銀行│1.上開合作金庫商業銀行長安分│
 │    │長安分行99年7月 │  行帳戶為被告開立。        │
 │    │19日、12月2日、 │2.有告訴人陳建文之被害款項入│
 │    │12月6日函，及該 │  帳。                      │
 │    │函所附開戶綜合約│3.上開遭詐騙金額入帳後，隨即│
 │    │定書、證件、交易│  以金融卡提領一空之事實。  │
 │    │資料查詢單存款往│                            │
 │    │來明細表暨對帳單│                            │
 │    │、開戶印鑑卡、開│                            │
 │    │戶留存之影像資料│                            │
 │    │1紙             │                            │
 ├──┼────────┼──────────────┤
 │ 五 │中華郵政股份有限│1.上開中華郵政股份有限公司臺│
 │    │公司、該公司臺北│  北郵局帳戶為被告開立。    │
 │    │郵局99年7月9日、│2.有告訴人陳建文之被害款項入│
 │    │11月29日、12月2 │  帳。                      │
 │    │日函，及該函所附│3.上開遭詐騙金額入帳後，隨即│
 │    │開戶申請書影本、│  以金融卡提領一空之事實。  │
 │    │申請人證件及客戶│                            │
 │    │歷史交易清單、監│                            │
 │    │視錄影光碟      │                            │
 ├──┼────────┼──────────────┤
 │ 六 │兆豐國際商業銀行│1.上開兆豐國際商業銀行中山分│
 │    │中山分行99年7月 │  行帳戶為被告開立。        │
 │    │13日、11月24日、│2.有告訴人陳建文、郭宗男之被│
 │    │11月30日函，及各│  害款項入帳。              │
 │    │該函所附開戶資料│3.上開遭詐騙金額入帳後，隨即│
 │    │、證件、客戶歷史│  以金融卡提領一空之事實。  │
 │    │檔交易明細查詢表│                            │
 │    │、開戶影像資料2 │                            │
 │    │紙              │                            │
 └──┴────────┴──────────────┘
二、核被告所為，係犯刑法第30條第1項、刑法第339條第1項之
    幫助詐欺罪嫌。被告以一個幫助詐欺行為，致該詐欺集團分
    別詐騙告訴人陳建文、郭宗男等人之財物，同時觸犯2次幫
    助詐欺取財罪嫌，為想像競合犯，請依刑法第55條之規定從
    一重處斷。又被告係基於幫助之犯意而為非屬詐欺取財犯行
    之構成要件行為，為幫助犯，請依刑法第30條第2項之規定
    ，按正犯之刑減輕之。
三、依刑事訴訟法第251條第1項提起公訴。
    此  致
臺灣臺北地方法院
中    華    民    國   100    年    1     月    27    日
                              檢  察  官  林 麗 瑩
                                          顧 仁 彧
本件正本證明與原本無異
中    華    民    國   100    年    2     月    11    日
                              書  記  官
附錄本案所犯法條全文
中華民國刑法第339條
（普通詐欺罪）
意圖為自己或第三人不法之所有，以詐術使人將本人或第三人之
物交付者，處 5 年以下有期徒刑、拘役或科或併科 1 千元以下
罰金。
以前項方法得財產上不法之利益或使第三人得之者，亦同。
前二項之未遂犯罰之。
中華民國刑法第30條
（幫助犯及其處罰）
幫助他人實行犯罪行為者，為幫助犯。雖他人不知幫助之情者，
亦同。
幫助犯之處罰，得按正犯之刑減輕之。
臺灣桃園地方法院檢察署檢察官移送併辦意旨書
                                     100年度偵字第2847號
    被      告  江震紘  男  27歲（民國○○年○月○○日生）
                        住臺北市中山區○○○路○段92號12
                        樓
                        國民身分證統一編號：Ｚ000000000號
上列被告因詐欺案件，應與貴院刑事庭審理案件併案審理，茲敘
述犯罪事實及證據並所犯法條如下︰
一、犯罪事實：江震紘預見將帳戶提供予不特定之第三人使用，
    將使該帳戶成為詐騙集團存取詐騙款項之用，竟仍基於幫助
    詐欺之犯意，於民國99年5月31日前之不詳時日，在不詳地
    點，將其所有之合作金庫商業銀行長安分行帳號0000000000
    000號帳戶、中華郵政股份有限公司臺北中山郵局帳號00000
    000000000號帳戶、兆豐國際商業銀行中山分行帳號0000000
    0000號帳戶之存摺、金融卡及密碼等物，交付予真實姓名年
    籍不詳之成年人使用，嗣該成年人隨即與其所屬之詐欺集團
    成員意圖為自己不法之所有，由集團成員分別於99年5月31
    日某時、99年6月1日某時，撥打電話給曾在網路上以貨到付
    款方式購買項鍊之陳建文、曾在燦坤電子購物之郭宗男，佯
    稱先前購物時之簽帳單發生問題，使陳建文、郭宗男2人陷
    於錯誤，依指示分別於附表編號1至6所示時間，匯入附表編
    號1至6所示金額至江震紘上揭銀行及郵局帳戶內。
二、證    據：
    (一)被害人陳建文、郭宗男之指訴。
    (二)自動櫃員機匯款單、存款憑條、被告在兆豐商業銀行中山
      分行之開戶資料及存提款明細。
    (三)臺灣臺北地方法院檢察署99年度偵緝字第2214、2215號起
      訴書。
三、所犯法條：核被告所為，係犯刑法第339條第1項之詐欺取財
    罪嫌。被告以幫助之犯意，幫助他人詐欺取財，請依同法第
    30條第1項規定，論以幫助犯。
四、併案理由：被告前因幫助詐欺案件，業經臺灣臺北地方法院
    檢察署檢察官以99年度偵緝字第2214、2215號提起公訴，現
    由臺灣臺北地方法院以100年度易字第518號審理中，有起訴
    書、刑案資料查註紀錄表及本署公務電話紀錄在卷可稽，而
    本件與該案件犯罪事實相同，為同一案件，應移送併辦。
    此  致
臺灣臺北地方法院
中    華    民    國   100    年    2     月    24    日
                              檢察官  李  允  煉
附表
┌──┬───┬────┬─────────┬───────┐
│編號│被害人│匯款時間│匯款金額（新臺幣）│匯入被告之帳戶│
├──┼───┼────┼─────────┼───────┤
│ 一 │郭宗南│99年6月1│2萬9,989元        │兆豐國際商業銀│
│    │      │日晚上8 │                  │行中山分行帳號│
│    │      │時12分許│                  │00000000000號 │
│    │      │        │                  │帳戶          │
├──┼───┼────┼─────────┼───────┤
│ 二 │郭宗南│99年6月1│1萬7,195元        │兆豐國際商業銀│
│    │      │日晚上9 │                  │行中山分行帳號│
│    │      │時30分許│                  │00000000000號 │
│    │      │        │                  │帳戶          │
├──┼───┼────┼─────────┼───────┤
│ 三 │陳建文│99年5月 │90萬元            │合作金庫商業銀│
│    │      │31日    │                  │行長安分行帳號│
│    │      │        │                  │000000000000號│
│    │      │        │                  │帳戶          │
├──┼───┼────┼─────────┼───────┤
│ 四 │陳建文│99年5月 │58萬元            │中華郵政股份有│
│    │      │31日    │                  │限公司臺北中山│
│    │      │        │                  │郵局帳號00010 │
│    │      │        │                  │000000000帳戶 │
├──┼───┼────┼─────────┼───────┤
│ 五 │陳建文│99年5月 │33萬元            │兆豐國際商業銀│
│    │      │31日    │                  │行中山分行帳號│
│    │      │        │                  │00000000000號 │
│    │      │        │                  │帳戶          │
├──┼───┼────┼─────────┼───────┤
│ 六 │陳建文│99年6月1│32萬4,000元       │合作金庫商業銀│
│    │      │日      │                  │行長安分行帳號│
│    │      │        │                  │000000000000號│
│    │      │        │                  │帳戶          │
└──┴───┴────┴─────────┴───────┘